# 同一控制下股权转让会计处理

提问人：wx_606c56fa5101 时间：2021-07-27 17:35:00
母公司有个全资子公司A将其持有的全资子公司B的股权进行转让（协议折让），其中80%转让给了母公司另一个全资子公司，20%转让给了非关联方，从整个集团看，还是同一控制下合并，只是向外出售了孙公司20%股权，A公司的账务处理怎么做？要确认投资收益么，B公司的账务处理怎么做？母公司合并怎么分录是怎么样？

回答人：chenyiwei
A公司按正常的股权处置处理，可以确认投资收益，但与B公司之间的转让价格如果显著不公允的，则实际交易价格与标的股份公允价值之间的差额按权益性交易原则处理。
B公司按同一控制下合并的原则处理。
A、B共同的母公司的合并报表层面，体现一项不丧失控制权前提下部分处置子公司股权的权益性交易。